【裁判字號】    99,交聲,2488
【裁判日期】    990831
【裁判案由】    交管條例聲異
【裁判全文】
臺灣板橋地方法院交通事件裁定        99年度交聲字第2488號
原處分機關  交通部公路總局臺北區監理所蘆洲監理站
異  議  人
即受處分人  甲○○
上列異議人即受處分人因違反道路交通管理處罰條例事件，對於
交通部公路總局臺北區監理所蘆洲監理站民國99年8 月5 日所為
之處分（原處分案號：北監蘆字第裁46-CN0000000號），聲明異
議，本院裁定如下：
    主  文
異議駁回。
    理  由
一、原處分意旨略以：異議人即受處分人甲○○於民國99年6 月
    24日16時30分許，騎乘車號TM5-789 號輕型機車，在臺北縣
    三重市○○路○ 段86號，有「在禁止臨時停車處所停車」之
    違規行為，經臺北縣政府警察局三重分局警員檢附採證照片
    於99年7 月8 日填製臺北縣政府警察局北縣警交字第CN0000
    000 號舉發違反道路交通管理事件通知單（下稱舉發通知單
    ）逕行舉發，並經原處分機關於99年8 月5 日以北監蘆字第
    裁46-CN0000000號違反道路交通管理事件裁決書，依道路交
    通管理處罰條例第56條第1 項第1 款規定，裁處罰鍰新臺幣
    （下同）600 元。
二、異議意旨略以：伊當時係在路旁買水果，並帶1 位3 歲小朋
    友，警員開單告發時，伊正在付款，因而未注意到警員來開
    單，伊以為暫停一下買水果沒關係，且臺北縣市很多商店門
    口都是紅線，亦多有違規停車買東西之情事，政府自應多設
    停車格，以免民眾為了買東西或吃飯而被開單，為此聲明異
    議，請求撤銷原處分云云。
三、按道路交通管理處罰條例所稱之汽車，包括機器腳踏車，該
    條例第3 條第8 款定有明文。次按設有禁止臨時停車標誌、
    標線處所不得臨時停車，亦不得停車，道路交通安全規則第
    111 條第1 項第3 款、第112 條第1 項第1 款定有明文。又
    汽車駕駛人在禁止臨時停車處所停車者，處600 元以上1,20
    0 元以下罰鍰，道路交通管理處罰條例第56條第1 項第1 款
    亦有明文。
四、經查：異議人於上開時、地，有「在禁止臨時停車處所停車
    」之行為，為異議人自承在卷，且有現場採證照片1 幀及舉
    發通知單1 紙在卷可佐，是異議人有前開臨時停車之違規事
    實，應堪認定。異議人雖以前詞置辯，惟依採證照片觀之，
    異議人之機車所停放之地點確實劃設有紅色實線之情甚明，
    是異議人空言辯稱：係為買水果而暫停一下云云，要係事後
    卸責之詞，難以採信。異議人固又辯稱：政府為未廣設停車
    格，以致民眾為買東西或吃飯而違規停車云云，然異議人違
    規事實明確，自應依法受罰，此與他人有無違規行為無涉，
    自不能因他人因素而免予處罰，況異議人自明知機車應依規
    定停放於停車格，猶為一時之便，而任意將機車停放於紅線
    處，顯見異議人確實明知自身有違規停車之意，是異議人上
    開所辯，無非推卸之詞，無可採信。
五、綜上所述，本件異議人確有於前揭時、地，有「在禁止臨時
    停車處所停車」之違規行為，事證明確。從而，原處分機關
    依據道路交通管理處罰條例第56條第1 項第1 款規定，裁處
    罰鍰600 元，其認事用法均無違誤，裁罰亦無不當，本件異
    議為無理由，應予駁回。
據上論斷，應依道路交通管理處罰條例第87條第2 項，道路交通
案件處理辦法第19條，裁定如主文。
中    華    民    國    99    年    8     月    31    日
                  交通法庭    法  官  鄧雅心
以上正本證明與原本無異。
如不服本裁定，應於送達後5 日內，向本院提出抗告狀。
                              書記官  王小芬
中    華    民    國    99    年    8     月    31    日

司法院資訊處製作；財團法人民間司法改革基金會備份。
